臺灣臺中地方法院刑事判決　　　　　　　　　　　　　九十四年度訴字第六八二號
　　公　訴　人　臺灣臺中地方法院檢察署檢察官
　　被　　　告　甲○○
右列被告因違反毒品危害防制條例案件，經檢察官提起公訴（九十四年度毒偵字第四
六三號）及移
訴事實為有罪之陳述，經本院合議庭裁定改行簡式審判程序，判決如左：
    主    文
甲○○連續施用第一級毒品，處有期徒刑柒月，扣案之海洛因壹包（驗餘淨重零點肆
柒公克，空包裝重零點貳公克），沒收銷毀之；扣案之藥杓子貳支、包裝毒品空袋
肆個，沒收之。又連續施用第二級毒品，處有期徒刑伍月，扣案之安非他命貳包（毛
重共計壹點壹公克、空包裝總重零點肆陸公克），沒收銷毀之。應執行有期徒刑拾月
，扣案之海洛因壹包（驗餘淨重零點肆柒公克，空包裝重零點貳公克）、安非他命
貳包（毛重共計壹點壹公克、空包裝總重零點肆陸公克），沒收銷毀之；扣案之藥杓
子貳支、包裝毒品空袋肆個，沒收之。
    犯罪事實
一、甲○○前於民國九十一年間因施用毒品案件，經依本院裁定送觀察、勒戒後認有
    繼續施用毒品之傾向，再依本院裁定令入戒治處所施以強制戒治，而於九十一年
    十二月十三日戒治期滿釋放。詎甲○○仍不知悔改，復基於施用第一級毒品海洛
    因之概括犯意，自九十二年十二月二十八日二十一時許起至九十四年一月十三日
    二時許止，在其臺中市○區○○里○○路二三六巷二之二號住處，以將海洛因摻
    入香煙中點火後吸食其煙氣之方式，連續施用海洛因多次，平均一天二次。另基
    於施用第二級毒品安非他命之概括犯意，自九十二年十二月二十八日二十一時許
    起至九十四年一月十三日二時許止，在其前揭住處，以將安非他命置於鋁箔紙上
    用火燒烤後吸其煙氣之方式，連續施用安非他命多次，平均每二星期施用一次。
    嗣經警先於九十三年十二月二十七日二十一時四十分許，在臺中市○○區○○路
    與公益路口查獲，復於九十四年一月十三日十五時三十分許，在臺中縣大里市○
    ○路○段七一巷巷口為警查獲，並扣得海洛因一包（驗餘淨重零點四七公克、空
    包裝重零點二三公克）、安非他命二包（毛重共計一點一公克、空包裝總重零點
    四六公克）及包裝毒品空袋四個、藥杓一支。
二、案經臺中縣警察局霧峰分局報請臺灣臺中地方法院檢察署檢察官偵查起訴，及臺
    中市警察局第四分局報請該署檢察官移送併辦，被告於準備程序就被訴事實為有
    罪之陳述，本院合議庭裁定以簡式審判程序審理。
    理    由
一、訊據被告甲○○對於右揭事實坦承不諱，並有照片七張、現場圖一份、扣押物品
    清單三份、扣押物品目錄表一份、詮昕科技股份有限公司濫用藥物尿液檢驗報告
    二份附卷可稽，復有扣案之海洛因一包、安非他命二包、包裝毒品空袋四個及藥
    杓二支可資佐證。前開扣案之海洛因及安非他命經分別送鑑定，確係毒品海洛因
    及安非他命，有法務部調查局九十四年二月四日調科壹字第一二○○一五二八五
    號鑑定通知書及內政部警政署刑事警察局九十四年三月一日刑鑑字第○九四○○
    二○七五八號鑑定書各一份在卷可按。且被告前後二次為警查獲所採集之尿液經
    送檢驗結果，分別呈甲基安非他命、嗎啡（海洛因之代謝物）陽性反應，此有前
    開詮昕科技股份有限公司之濫用藥物尿液檢驗報告二份附於本院卷及偵查卷可按
    。查被告曾於九十一年間因施用毒品案件，經依本院裁定送觀察、勒戒後認有繼
    續施用毒品之傾向，再依本院裁定令入戒治處所施以強制戒治，而於九十一年十
    二月十三日戒治期滿，此有臺灣高等法院被告全國前案紀錄表及臺灣臺中地方法
    院檢察署刑案資料查註紀錄表各一份在卷可參，其於強制戒治執行完畢後五年內
    再犯本件施用毒品罪，依毒品危害防制條例第二十三條第二項之規定，即應依法
    追訴。被告之自白核與事實相符，事證明確，其犯行洵堪認定。
二、查被告上開連續施用第一級毒品之犯罪行為，雖其中部分行為係於毒品危害防制
    條例九十三年一月九日修正公布前所為，然被告於九十三年一月九日以後仍連續
    犯同一之罪，即應依修正後之毒品危害防制條例處斷，無新舊法比較之問題。核
    被告所為，係犯毒品危害防制條例第十條第一項之施用第一級毒品罪及同條例第
    十條第二項之施用第二級毒品罪。被告為供施用而持有第一級毒品海洛因及第二
    級毒品安非他命，其持有之低度行為，已為施用之高度行為所吸收，不另論罪。
    被告先後多次施用海洛因及安非他命之犯行，均各時間緊接，犯罪構成要件相同
    ，顯係基於概括犯意為之，均為連續犯，應分別依刑法第五十六條之規定各論以
    一罪，並分別加重其刑。被告所犯上開二罪間，犯意各別，構成要件互殊，罪名
    有異，應予分論併罰。又按民國八十三年一月二十八日經修正公布之刑法第七十
    八條第一項、第二項規定，假釋中因故意更犯罪，受有期徒刑以上刑之宣告者，
    撤銷其假釋，而所犯之罪，其起訴及判決確定均在假釋期滿前者，於假釋期滿後
    六月以內，仍撤銷其假釋；其判決確定在假釋期滿後者，於確定後六月以內，撤
    銷之。考其立法目的，仍因修正前刑法之規定，假釋中因故意更犯罪，受有期徒
    刑以上刑之宣告者，須在假釋期滿前受裁判確定，方能據以撤銷假釋。因此由於
    裁判確定之遲速，即可能發生可撤銷與不可撤銷之不公平結果，有時且難免使假
    釋出獄者於假釋即將期滿時，恃以更犯罪。為貫徹未能惕勵自新者，不宜許其繼
    續假釋，及防止藉故上訴，拖延判決確定，以避免假釋遭受撤銷之弊端，乃修正
    如現行法所定。依上開犯罪事實之記載，其連續行為之終了，係八十四年一月間
    ，雖在前一犯罪有期徒刑執行完畢之八十三年七月二日後之五年以內所為，但被
    告於假釋中之八十三年一月十日至十四日間之某日起，至八十三年七月二日假釋
    期滿間，即故意犯施用毒品罪，依刑法第七十八條第一項、第二項之規定，其前
    案之假釋自應於本案所犯之罪判決確定後六月以內撤銷之。前案之假釋既經撤銷
    ，仍應執行原宣告刑，則其原宣告刑，尚非已執行完畢，其再犯罪不得以累犯論
    。檢察官倘未依法於前揭六月以內之法定期間，為撤銷假釋之聲請，則該前案於
    本件判決碓定六個月後，因未撤銷假釋固應認為已執行完畢，但此非原法院於審
    理時所能預知並為調查，自無從為被告是否構成累犯之認定，亦不能以事後因特
    別之原因，未將假釋撤銷而回溯的指摘原判決違法（八十五年度臺非字第三九一
    號判決參照）。被告前開連續施用第一級毒品海洛因及第二級毒品安非他命之犯
    行，其連續行為之終了，均係在九十四年一月十三日，雖在前一犯罪有期徒刑執
    行完畢之九十三年一月十九日後之五年以內所為，但被告於假釋中之九十二年十
    二月二十八日二十一時許起，至九十三年一月十九日假釋期滿間，即故意犯本件
    施用第一級毒品罪及施用第二級毒品罪，依刑法第七十八條第一項、第二項之規
    定，其前案之假釋自應於本案所犯之罪刑確定後六月以內撤銷之。前案之假釋既
    經撤銷，仍應執行原宣告刑，則其原宣告刑，尚非已執行完畢，其再犯罪不得以
    累犯論。公訴意旨認被告應構成累犯，容有未洽，併予敘明。爰審酌被告前因施
    用毒品犯行曾經觀察、勒戒及強制戒治，竟又再施用毒品不輟，無視於毒品對於
    自身健康之戕害及國家對於杜絕毒品犯罪之禁令，惡性非輕，且被告坦承犯行，
    犯後態度尚稱良好，再本於施用毒品犯罪之人，亦為「病人」之考量等一切情狀
    ，分別量處如主文所示之刑，並定其應執行刑。末查，扣案之第一級毒品海洛因
    一包（驗餘淨重零點四七公克、空包裝重零點二三公克）、第二級毒品安非他命
    二包（毛重共計一點一公克、空包裝總重零點四六公克），為毒品危害防制條例
    第二條第二項第一、二款所指之毒品，爰依同條例第十八條第一項前段規定，不
    問屬於犯人與否，均宣告沒收銷燬之。扣案之藥杓二支、包裝毒品空袋四個，為
    被告所有，供其施用海洛因所用之物，業據被告供明在卷，爰依刑法第三十八條
    第一項第二款規定宣告沒收之。
據上論斷，應依刑事訴訟法第二百七十三條之一第一項、第二百九十九條第一項前段
，毒品危害防制條例第十條第一項、第二項、第十八條第一項前段，刑法第十一條、
第五十六條、第五十一條第五款、第三十八條第一項第二款，判決如主文。
中      華      民      國      九十四      年      四      月    十五  日
                             臺灣臺中地方法院刑事第六庭
                                            法  官   戴  博  誠
右正本證明與原本無異。
如不服本判決，應於送達後十日內向本院提出上訴狀（須附繕本），上訴於臺灣高等
法院臺中分院。
                                            書記官
中      華      民      國      九十四      年      四      月    十五  日
【附錄論罪科刑法條】
毒品危害防制條例第十條：
施用第一級毒品者，處六月以上五年以下有期徒刑。
施用第二級毒品者，處三年以下有期徒刑。
